【裁判字號】    98,審訴,3226
【裁判日期】    981029
【裁判案由】    毒品危害防制條例
【裁判全文】
臺灣高雄地方法院刑事判決            98年度審訴字第3226號
公  訴  人  臺灣高雄地方法院檢察署檢察官
被      告  乙○○
上列被告因毒品危害防制條例案件，經檢察官提起公訴（98年度
毒偵字第2131號），被告就被訴事實為有罪之陳述，經告知簡式
審判程序之旨，並聽取被告與公訴人之意見後，本院合議庭裁定
由受命法官獨任進行簡式審判程序，本院判決如下：
    主  文
乙○○施用第一級毒品，累犯，處有期徒刑捌月；扣案之第一級
毒品海洛因貳包（含包裝袋，空包裝總重零點零肆貳公克、合計
淨重零點參肆公克），均沒收銷燬之；扣案之粉末參包，均沒收
。又施用第二級毒品，累犯，處有期徒刑肆月。應執行有期徒刑
拾月；扣案之第一級毒品海洛因貳包（含包裝袋，空包裝總重零
點零肆貳公克、合計淨重零點參肆公克），均沒收銷燬之；扣案
之粉末參包，均沒收。
    事  實
一、乙○○前於民國96年間，因施用毒品案件，經本院裁定送觀
    察、勒戒後，認有繼續施用毒品之傾向，再裁定令入戒治處
    所施以強制戒治，嗣因強制戒治已滿6 月，經臺灣高雄戒治
    所評定戒治處遇成效合格，無繼續強制戒治必要，於96年11
    月15日自臺灣高雄戒治所執行完畢釋放，由臺灣高雄地方法
    院檢察署檢察官以96年度戒毒偵字第424 為不起訴處分確定
    。又於97年間，因施用毒品案件，經本院以97年度審易字第
    809 號判處有期徒刑6 月確定，於98年1 月22日因徒刑易科
    罰金執行完畢。詎乙○○仍不知悔改，竟分別基於施用第一
    、二級毒品之犯意，於98年3 月24日中午12時許，在其所承
    租而位於高雄市○○區○○路78號「潮岱汽車旅館」第103
    號房間內，以將第一級毒品海洛因與葡萄糖粉末摻入香菸後
    ，吸食含有海洛因成分煙氣之方式，施用第一級毒品海洛因
    1 後，在同一地點，以將第二級毒品甲基安非他命置於玻璃
    球內燒烤，吸食煙霧之方式，施用第二級毒品甲基安非他命
    1 次。嗣於98年3 月25日凌晨3 時許，在上開房間內，為警
    查獲，經徵得乙○○同意採尿送驗結果呈嗎啡、甲基安非他
    命陽性反應，並扣得第一級毒品海洛因2 包（合計淨重0.34
    公克），以及乙○○所有而供其施用第一級毒品海洛因之粉
    末3 包（合計淨重3.24公克），始獲上情。
二、案經高雄市政府警察局三民第二分局移送臺灣高雄地方法院
    檢察署檢察官偵查起訴。
    理  由
一、本件被告乙○○所犯係死刑、無期徒刑、最輕本刑為3 年以
    上有期徒刑以外之罪，其於準備程序中就被訴事實為有罪之
    陳述，經本院告知簡式審判程序之旨，並聽取公訴人及被告
    意見後，合議庭裁定由受命法官獨任進行簡式審判程序，合
    先敘明。
二、訊據被告對於上揭時、地，分別施用第一級毒品海洛因與第
    二級毒品甲基安非他命之事實，坦承不諱；而被告為警查獲
    所採之尿液檢體，經送高雄市立凱旋醫院以酵素免疫法及氣
    相層析質譜法檢驗結果，呈現嗎啡、可待因陽性反應，此有
    高雄市立凱旋醫院98年4 月6 日濫用藥物尿液檢驗報告暨高
    雄市政府警察局三民二分局偵辦毒品案件嫌疑人尿液採證代
    碼對照表（代號：H-064 號）各1 份附卷可稽；且扣案之白
    色粉末2 包，經送法務部調查局鑑驗之結果，均確含有第一
    級毒品海洛因成分（合計淨重0.34公克、空包裝總重0.42公
    克）無訛，有法務部調查局濫用藥物實驗室98年7 月9 日鑑
    定書1 份在卷可佐；復有被告所有而供其施用第一級毒品海
    洛因所用之粉末3 包，扣案可憑，是被告施用第一級毒品之
    犯行，堪以認定，應予依法論科。
三、核被告所為，係犯毒品危害防制條例第10條第1 項之施用第
    一級毒品罪、同條例第10條第2 項之施用第二級毒品罪。被
    告持有第一、二級毒品後進而施用，其持有之低度行為均應
    為施用之高度行為所吸收，故均不另論其持有毒品罪。被告
    所犯上開施用第一級毒品及施用第二級毒品之2 罪間，犯意
    各別，行為互殊，應予分論併罰。被告前因施用毒品案件，
    經法院判處有期徒刑6 月確定，並於98年1 月22日執行完畢
    ，有臺灣高等法院被告前案紀錄表1 份在卷可佐，是被告於
    有期徒刑執行完畢後，5 年內故意再犯本件有期徒刑以上之
    2 罪，均為累犯，均應依法加重其刑。本院審酌被告前因施
    用毒品案件，經觀察、勒戒及強制戒治程序，由檢察官不起
    訴處分，再施用毒品經本院判刑入獄服刑完畢後，仍不知悛
    悔，再次施用毒品自戕其身，顯然缺乏戒絕毒品之決心，惟
    念及被告坦承施用第一、二級毒品之事實，且其行為尚未害
    及他人，並斟酌被告之犯罪動機、手段、持有毒品數量，以
    及被告之智識程度等一切情狀，分別量處如主文所示之刑，
    並定應執行刑如主文所示。扣案之白色粉末2 包，業經法務
    部調查局鑑驗均屬第一級毒品海洛因無訛，已如前述，而包
    裝袋與其上殘留之毒品，已難以分析剝離，俱應依毒品危害
    防制條例第18條第1 項前段規定，不問屬於犯人與否，均併
    宣告沒收銷燬之，至於送鑑耗損之海洛因粉末，既已滅失，
    自無庸再予宣告沒收銷燬之必要。另扣案之粉末3 包，均為
    被告所有，且含葡萄糖成分，而供被告摻入香菸與第一級毒
    品海洛因混合後施用，已據被告自承在卷，均依刑法第38條
    第1 項第2 款規定，併予宣告沒收。
據上論斷，應依刑事訴訟法第273 條之1 第1 項、第299 條第1
項前段，毒品危害防制條例第10條第1 項、第2 項、第18條第1
項前段，刑法第11條、第47條第1 項、第38條第1 項第2 款、第
51條第5 款，判決如主文。
本案經檢察官甲○○到庭執行職務。
中    華    民    國    98    年    10    月    29    日
                  刑事第十庭  法  官  高增泓
以上正本證明與原本無異。
如不服本判決，應於收受送達後10日內向本院提出上訴書狀。
中    華    民    國    98    年    10    月    29    日
                              書記官  王淑娟
附錄本判決論罪科刑法條全文：
毒品危害防制條例第10條
施用第一級毒品者，處6月以上5年以下有期徒刑。
施用第二級毒品者，處3年以下有期徒刑。


司法院資訊處製作；財團法人民間司法改革基金會備份。
